臺灣高等法院刑事判決　　　　　　　 100年度上訴字第1008號
上　訴　人
即　被　告　陳財富
　　　　　　胡家華
共　　　同
選任辯護人　張金盛律師
上列上訴人即被告因犯妨害風化罪案件，不服臺灣板橋地方法院
99 年度訴字第2616號，中華民國100年2月9日第一審判決（起訴
案號：臺灣板橋地方法院檢察署99年度偵字第18148號），提起
上訴，本院判決如下：
    主  文
上訴駁回。
    事  實                                                                
一、陳財富於民國99年4月間某日雇用胡家華在新北市三峽區（
    即臺北縣三峽鎮，於99 年12月25日改制更名）介壽路1段30
    7 號之「有兩撇養生館」（名義上負責人為蕭慶煌）擔任經
    理，並於99年5月5日（起訴書誤載為99 年2月間某日）承租
    新北市○○區○○路1段524 號（下稱524號址）使用後，陳
    財富、胡家華竟共同基於意圖使女子與他人為性交或猥褻行
    為而媒介、容留以營利之犯意聯絡，由胡家華負責在有兩撇
    養生館接待上門從事按摩、推拿之男客，倘男客有意與成年
    女子從事性交或猥褻行為之性交易時，胡家華即媒介告知男
    客再改至524 號址，並以不詳電話號碼聯絡陳財富，由陳財
    富開車至有兩撇養生館附近搭載男客或其雇用之謝月玲（編
    號7號）一同抵達524 號址，或逕自在524號址客廳等待男客
    自行到達後開門接待，進而容留男客與謝月玲、陳昭惠（編
    號77號）在524號址1樓房間內從事性交行為（俗稱全套），
    或與JUMIATUN（印尼籍，編號27號）從事猥褻行為（俗稱半
    套），每次性交或猥褻行為代價為新臺幣（下同）2,200 或
    2, 000元，陳財富則可從中抽取1,200元或1,000元以營利。
    嗣因警方接獲民眾檢舉，循線至前開現場進行勘察跟監蒐證
    ，於99年6月25日晚間8時55 分許，前往有兩撇養生館、524
    號址同步搜索，在524號址1樓各房間內當場查獲JUMIATUN、
    陳昭惠，及正欲與謝月玲從事性交行為之男客李韋承等人，
    並在1 樓客廳查扣陳財富所有供紀錄前揭從事性交易女子編
    號、時間之帳冊4張等物，始悉上情。
二、案經臺北縣政府（現已改制更名為新北市政府）警察局三峽
    分局移請臺灣板橋地方法院檢察署檢察官偵查後提起公訴。
    理  由
壹、證據能力：
一、按刑事訴訟法為保障被告之反對詰問權，排除具有虛偽危險
    性之傳聞證據，以求實體真實之發見，乃於92年2月6日修正
    公布、同年9月1日施行之刑事訴訟法第159條第1項明定：「
    被告以外之人於審判外之言詞或書面陳述，除法律有規定者
    外，不得作為證據」；是被告以外之人於檢察事務官、司法
    警察官或司法警察調查中所為之陳述，未經被告於審判期日
    踐行詰問之程序，性質上屬於傳聞證據，依同法第159條之2
    規定，該陳述除具有較可信之特別情況及為證明犯罪事實存
    否所必要者外，不具有證據能力；則刑事訴訟法第159 條之
    2 顯係就證據能力所為之規定。至其所謂「具有較可信之特
    別情況」，應係指該被告以外之人於檢察事務官、司法警察
    官或司法警察調查中所為之陳述，與審判中不符，而其先前
    之陳述，從客觀上之環境或條件等情況加以觀察，有足以取
    代審判中經反對詰問之可信性保證者而言（最高法院96年度
    台上字第5979號參照）。經查：
  (一)謝月玲於原審審理時，已證稱：警察對我作筆錄時，沒有對
    我行求威脅逼供或不當方法取供。我在警局有講過有兩撇養
    生館老闆是姓蕭，其他的筆錄內容都是當時我講的等語在卷
    ，足徵謝月玲於警詢時所言，全係出於自由意志而具有任意
    性，且筆錄記載大部分均為其當時陳述內容無誤（見原審卷
    第133-139頁），而觀諸謝月玲於99年7月12日檢察官訊問時
    ，原本證稱：我沒有從事性交易，是有與李韋承發生過幾次
    性行為，但那不是交易，只是李韋承有錢的時候會給我云云
    ，惟經檢察官當庭訊問李韋承進行對質後，謝月玲旋坦承：
    我有從事性交易，剛剛不承認是因為會害怕，拆帳方式是將
    錢拿給陳財富，拿給他1,000元，每次性交易都是拿1,000元
    ，其拿1,200 元等情，然嗣於原審審理時，謝月玲竟又證稱
    ：沒有跟男客從事性交易，只有跟李韋承這個熟客，我跟李
    韋承性交易沒有跟任何人拆帳，有時候會拿幾百元給陳財富
    ，但不是性交易。查獲當天是李韋承剛好到524 號址找伊，
    他有打電話到我門號0000000000號，我有跟李韋承講說要回
    去524 號址（見偵卷第132-138頁、原審卷第133-139頁）云
    云（此部分與事實不符，詳見後述），再佐以被告陳財富於
    99年6月26日警詢時，原辯稱：謝月玲於99年5月19日向其承
    租1樓第3間房間，我們還沒簽房屋租賃契約書云云（見偵卷
    第7-11頁），詎於原審99年10月28日準備程序時，被告陳財
    富竟可提出謝月玲所簽訂之房屋租賃契約書附卷，且簽約審
    閱日期復為99 年6月20日，亦與前揭簽約期日有違，足見謝
    月玲於案發後，顯有迴護配合被告陳財富等為不實證述及虛
    偽簽訂租約之嫌，審酌謝月玲警詢時係甫經警查獲，記憶上
    應尚清晰而無模糊難憶之情，並無與他人勾串之機會而致污
    染其證詞之虞，另謝月玲與被告陳財富、胡家華夙無嫌隙，
    亦非因刑事案件被害而提起告訴之人，且謝月玲與他人為性
    交行為，至多僅有違反社會秩序維護法而無刑責，當無為逃
    避自己刑事責任而構陷誣攀被告二人之必要；另為證明被告
    陳財富確為有兩撇養生館之實際經營者，被告二人彼此間就
    媒介容留女子與他人為性交或猥褻行為乙事有犯意聯絡及行
    為分擔，及扣案帳冊4 張確為被告陳財富所有供前揭犯行所
    用之物等情，亦均需以謝月玲警詢時所述內容作為證據，是
    謝月玲於警詢時之證述，雖與審判中所言不同，但因警詢時
    具有前述較為可信之特別情況，且為證明被告二人涉犯妨害
    風化案件所必要，故依刑事訴訟法第159條之2規定，認謝月
    玲於警詢時之證述具有證據能力。
  (二)另查陳昭惠於原審審理時，已證稱：警察對我作筆錄時，沒
    有對我威脅逼供或不當方法取供。我沒有看過陳財富，我有
    拿1,000 元給我叫大哥的男子，但大哥不是在庭的被告（見
    原審卷第139-143 頁）（此部分與事實不符，詳見後述），
    其他的都是照我講的意思記載等語在卷，足徵陳昭惠於警詢
    時所言，全係出於自由意志而具有任意性，且筆錄記載大部
    分均為其當時陳述內容無誤，而觀諸陳昭惠於99 年7月12日
    檢察官訊問時，曾改稱：如果要做全套或半套是我自己偷做
    的，我都是叫陳財富大哥，我不知道他是否是老闆等語（見
    偵卷第131-132 頁），顯見陳昭惠於案發後，欲迴護被告陳
    財富而為相關證述，審酌陳昭惠警詢時係甫經警查獲，記憶
    上應尚清晰而無模糊難憶之情，亦無與他人勾串之機會而致
    污染其證詞之虞，另被告陳財富於原審審理時，自承陳昭惠
    僅至524 號址數日，且查獲當時陳昭惠亦未與男客從事性交
    易行為，當無構陷誣攀被告陳財富之必要；另為佐證謝月玲
    於警詢時之證述確與事實相符之情，亦需以陳昭惠警詢時所
    述內容作為證據，是陳昭惠於警詢時之證述，雖與審判中所
    言不同，但因警詢時具有前述較為可信之特別情況，且為證
    明被告陳財富涉犯妨害風化案件所必要，故本院依刑事訴訟
    法第159條之2規定，同認陳昭惠於警詢時之證述具有證據能
    力。
二、又按刑事訴訟法第159條之1所稱得為證據之被告以外之人於
    偵查中向檢察官所為之陳述，立法者係以刑事訴訟法規定檢
    察官代表國家偵查犯罪、實施公訴，依法有訊問被告、證人
    、鑑定人之權，且實務運作時，偵查中檢察官向被告以外之
    人所取得之陳述，原則上均能遵守法律規定，不致違法取供
    ，其可信性甚高，為兼顧理論與實務，而對被告以外之人於
    偵查中向檢察官所為之陳述，除顯有不可信之情況者外，得
    為證據。乃同法第159條第1項所謂得作為證據之「法律有規
    定者」之一，為有關證據能力之規定，係屬於證據容許性之
    範疇（最高法院96年度台上字第5673號參照）。辯護人雖主
    張證人謝月玲、李韋承、JUMIATUN於檢察官訊問時所為之證
    述因未給被告詰問機會，故不具證據能力云云，惟謝月玲、
    李韋承、JUMIATUN此部分證述雖同屬被告以外之人於審判外
    之言詞陳述，然檢察官於開庭時，已分別命前揭證人簽立結
    文附卷，且查無任何違法取供之跡證，難認存有顯有不可信
    之情況，是依刑事訴訟法第159條之1第2 項規定，認謝月玲
    、李韋承、JUMIATUN於檢察官訊問時之證述仍具有證據能力
    。
三、本案以下其餘認定事實所引用之證據，檢察官、被告陳財富
    、胡家華及辯護人均未就證據能力表示異議，而各該證據依
    刑事訴訟法規定，經核亦無不具證據能力之情事，故認均得
    作為認定被告二人有罪之依據，合先敘明。
貳、實體事項： 
一、訊據被告陳財富固坦承伊於99年5月5日起向他人承租524 號
    址，且伊於99年6月25日開車搭載謝月玲至524號址後，於同
    日晚間8時許，謝月玲在該址1樓房間與男客李韋承正從事性
    交行為之性交易時即為警查獲，並在1 樓其他房間另查獲陳
    昭惠、JUMIATUN等人，並當場扣得帳冊4 張等物；訊據被告
    胡家華坦承伊係有兩撇養生館之經理，至警方查獲時上班約
    兩個月，謝月玲係在有兩撇養生館服務之員工等情，然被告
    2 人均矢口否認有何共同圖利媒介、容留女子與男客從事性
    交或猥褻性交易行為之犯行，被告陳財富辯稱：有兩撇養生
    館的老闆是蕭慶煌，謝月玲是跟伊承租524號址1樓房間，扣
    案帳冊3 張日曆紙部分是工人或小姐要簽牌用的云云；被告
    胡家華辯稱：有兩撇養生館負責人是蕭慶煌，養生館裡純粹
    作按摩沒有從事性交易，謝月玲先前就已經認識李韋承，根
    本不用伊介紹，謝月玲會去524 號址是因謝月玲住在那裡，
    且查獲當日李韋承並沒有到有兩撇養生館云云。
二、查證人謝月玲於警詢時，已證稱：我於25日晚間6 時，前
    往有兩撇養生館上班，於晚間8 時許，店經理胡家華告訴我
    老闆來接我，我就走出養生館在門口等老闆，老闆陳財富駕
    車接我到524 號址，當時客人李韋承已在屋內等我，我與李
    韋承就直接至1樓的第3間房間內從事性服務。有兩撇養生館
    老闆是陳財富，負責在524 號址看門、接待需要性服務的客
    人，店經理是胡家華，負責在有兩撇養生館內看門、接待按
    摩的客人，若有需要性服務時，胡家華會打電話與陳財富聯
    繫，假如是單純按摩跟推拿是在有兩撇養生館，若要與客人
    從事性交易都由陳財富開車接乘至524 號址屋內。我的工作
    薪資都是靠接客賺取，每小時跟客人收取2,200 元，老闆陳
    財富抽取1,000元，我拿1,200元。李韋承找我從事性服務地
    點都是在524號址內，524號址小姐共有3人，我的編號是7號
    、JUMIATUN的編號是27號、陳昭惠的編號是77號，警方所查
    扣帳冊4張上所寫數字7是代表小姐的番號，時間是表示我有
    做1 個客人以便下班跟老闆陳財富領錢等語綦詳（見偵卷第
    第26-28頁），核與證人陳昭惠於警詢時，證稱：我到524
    號址工作內容為按摩、提供性交易服務，是透過他們之前的
    小姐介紹去應徵的，那位小姐就直接帶我到524 號址，然後
    就跟我介紹大哥，我平常都叫老闆為大哥，524 號址小姐共
    有3人，我的工作編號是77號，其他人編號是7號、27號，我
    們平常都在房間或是休息室內看電視，大哥會把客人帶進來
    ，然後我們就提供性服務，提供性交易服務的話，老闆分得
    1,000元，小姐分得1,200 元等語一致（見偵卷第29-35頁）
    ，亦與證人JUMIATUN於檢察官訊問時，證稱：陳財富雇用
    我在524 號址工作，性交易是用手撫摸男客性器官直到男客
    射精為止，店內總共有3個小姐，另2位就是在庭的謝月玲、
    陳昭惠等語；嗣於原審審理時，所證：曾經在524 號址幫客
    人用手摸性器官到射精3、4次，我編號好像是27號，是陳財
    富應徵的，收費有2,000元也有2,200元，客人性交易完後將
    錢給我，我拿1,000元，剩餘1,000元給陳財富，如果客人給
    我2,200元的話，我拿1,000元，剩餘1,200 元給陳財富，男
    客是陳財富帶給我的，有時候陳財富會說男客要做性交易。
    我有問陳財富，如果有客人想要跟我性交，可不可以只用手
    ，陳財富說隨便，也有說要分錢給他等語相合（見偵卷128-
    129頁、原審卷第128-132頁），且有帳冊4 張扣案可資佐
    證（見偵卷第51頁）。足認謝月玲、陳昭惠及JUMIATUN均為
    被告陳財富所雇用，並由其媒介容留在524號址1樓房間內與
    不特定男客從事性交或猥褻行為之成年女子，而每次性交或
    猥褻行為代價為2,200或2,000元，被告陳財富則可從中抽取
    1,200元或1,000元牟利等情無訛。
三、又前揭謝月玲於警詢時所為證述之情節，亦核與證人李韋
    承於檢察官訊問時，證稱：我是先到有兩撇養生館，向胡家
    華問謝月玲是否有來上班，他叫我去524號址那裡，我到524
    號址按電鈴，陳財富出來開門問我要找誰，我說要找謝月玲
    ，他叫我進去在客廳坐一下，陳財富說要去叫謝月玲，謝月
    玲來的時候，我就與謝月玲一起去房間做性交易。胡家華說
    做性交易的話，1個小時2,200元，內容包含將男性性器插入
    女性性器直到射精，我2,200 元都是交給小姐。在有兩撇養
    生館這邊都只是按摩，如果要性交易都是去524號址，到524
    號址每1次都是陳財富來開門等語（見偵卷第24-25頁）；且
    李韋承於原審審理時，同證稱：查獲當天到有兩撇養生館及
    到524號址應該都是晚間8時許，進去沒多久以後，警察就來
    了，為警查獲當時我跟謝月玲還沒有完成性交易，我穿著內
    褲，謝月玲只有穿胸罩及內褲。我跟謝月玲都是在524 號址
    從事性交易，我第1 次去有兩撇養生館時，胡家華就已經在
    現場，是我問他可否跟店內小姐從事性交易，胡家華才跟我
    說有，他說1個小時2,200元，是做全套的性器交合的性交易
    ，也是胡家華說要到524 號址那邊做性交易。我自己騎車到
    524 號址按電鈴，每次都是陳財富來開門，他叫我到裡面最
    後一間等，每次全套性交易完畢後，錢都交給7 號小姐。每
    次要去跟謝月玲性交易的時候，都要先去有兩撇養生館詢問
    胡家華7號小姐有沒有在以後，才去524號址等語一致（見原
    審卷第144-148 頁），且渠等證詞與證人即警員蘇哲毅於
    原審審理時，證稱：是民眾檢舉說明被告等運作情形，我們
    才會到現場埋伏觀察，發現他們的交易模式是客人到有兩撇
    養生館後，會跟養生館裡的人一起到524 號址，或是客人先
    單獨到52 4號址，不久養生館的人再帶小姐過來，因此那天
    晚上在兩邊埋伏。我進入524 號址搜索時，陳財富是在客廳
    看電視，扣案帳冊4 張是放在客廳的電視上，扣案監視器主
    機螢幕也是放在客廳內，當時主機螢幕都有顯示畫面，顯示
    畫面是524號址前、後門的情形。524號址裡面總共有3 個小
    姐，都在不同的房間裡，謝月玲跟男客是在最裡面的房間，
    房門有關閉上鎖，但門旁邊有半透明或不透明的窗戶，我們
    是將窗戶拉開來看到裡面的情形以後，才伸手將房門打開。
    99年6月19 日蒐證時我也有前往現場，當時確實有男客進入
    有兩撇養生館內，並與某男子對話後，該男子即走向櫃檯打
    電話，之後就有人駕車接小姐及客人前往524 號址等情相合
    （見原審卷第212-215 頁）。並有搜索扣押筆錄暨扣押物
    品目錄表2份、查獲當日警方跟監錄影畫面翻拍照片6張（見
    偵卷第82至84頁）、524號址查獲現場照片12 張（見偵卷第
    85、86頁）、524號址現場圖1紙、有兩撇養生館及524 號址
    之前後門照片6張，及99年6月19日警方跟監錄影畫面翻拍照
    片10張（以上均見原審99年度聲搜字第1675號卷）附卷可稽
    ，已足認被告胡家華雖在有兩撇養生館接待上門從事按摩、
    推拿之男客，倘男客有意與成年女子從事性交或猥褻行為之
    性交易時，被告胡家華即媒介告知男客改至524 號址，並以
    不詳電話聯絡通知被告陳財富，由被告陳財富負責開車至有
    兩撇養生館附近搭載男客或謝月玲一同抵達524 號址，或單
    獨在524 址客廳等待男客自行到達後開門接待，進而容留男
    客與謝月玲、陳昭惠及JUMIATUN等成年女子從事性交或猥褻
    之性交易行為等情無疑。
四、至被告二人及辯護人雖以前詞置辯，然查：被告胡家華於
    警詢時，已自承：我所有之行動電話門號為0000000000號無
    訛，另經警員當場測試被告陳財富於99年6月25 日遭查扣之
    手機，得悉其搭配使用之行動電話門號應為0000000000號及
    0000000000號（一機雙卡），而其中0000000000號曾於99年
    5月5日發話予被告胡家華所使用之前揭行動電話門號進行聯
    絡，此有扣案物照片（見偵卷第90、91頁）及0000000000號
    、0000000000號通聯紀錄（見原審卷第51、54頁）在卷可憑
    ，足見渠等原確有通話聯繫，於本案查獲前並非互不相識，
    而被告陳財富復自承其係於99年5月5日承租524 號址使用，
    亦可認被告陳財富於承租524 號址後，即另改用不明電話號
    碼與被告胡家華聯絡本案性交易之相關情事甚明。又依警
    方於查獲當日在524 號址所查扣之家和有線電視股份有限公
    司收費帳單顯示，其上裝機及帳單地址均為「三峽鎮○○路
    ○段307號1 樓」、收視戶姓名為「陳財富」，倘被告陳財富
    並非有兩撇養生館之實際經營者，有兩撇養生館收視有線電
    視需即無須由其負責申請繳費。另依524 號址之前後門照
    片顯示，該址正面僅有一粗工拆除之招牌，其餘則與隔壁一
    般民宅無異，並無任何使客人可得知其內從事按摩服務之看
    板或旗幟，本無可能單獨以該址進行營業活動，又倘524 號
    址並無媒介容留女子從事性交易之情事，被告陳財富亦無需
    大費周章裝設監視器長期在1 樓客廳監看前後門情形。且
    證人謝月玲亦在上班時間任意遊走在有兩撇養生館及524 號
    址間工作，並且共同使用編號7 號。凡此在在足徵被告陳財
    富、胡家華辯稱有兩撇養生館與524 號址間完全無關云云，
    要無可採。另被告陳財富雖辯稱扣案帳冊3 張日曆紙部分
    是工人或小姐要簽牌用的，另1 張不知道作何用途云云，然
    觀諸前揭帳冊無論是否係使用日曆紙記載，其上紀錄之格式
    均為相同，且其中書寫有6月25 日星期五（即為警查獲當日
    ）之部分已印明編號及時間，且所載編號分別為7、27、77
    號，恰與當日查獲證人謝月玲、JUMIATUN、陳昭惠所述編號
    相符，而簽賭六合彩或大樂透之號碼內亦未有77號，堪認前
    揭謝月玲所述數字是代表小姐的番號，時間是表示有做客人
    等情，實信而有徵，堪以採信，被告陳財富此部分辯解，亦
    無可採。
五、再謝月玲於原審審理時，雖改稱：沒有跟男客從事性交易，
    只有跟李韋承這個熟客，我跟李韋承性交易，沒有跟任何人
    拆帳，我有時候會拿幾百元給陳財富，但不是性交易完，卷
    附房屋租賃契約書是案發前1 個多月就簽的。查獲當天是李
    韋承剛好到524 號址找我，他有打一通電話到我0000000000
    號手機，我跟他講說我要回去524 號址，陳財富於查獲當日
    晚間6時許來接我，到524號址約晚間6時半至7時云云，然查
    謝月玲於檢察官訊問時，即當庭更易前詞，並承認：有從事
    過幾次性交易，每次我都是將1,000 元拿給陳財富等語，足
    見其事後復迴護被告二人，已非可信；又被告陳財富於99年
    6月26 日警詢時，既陳明：我與謝月玲還沒簽租賃契約云云
    ，且提出其與林明彩間之房屋租賃契約附卷供參（見偵卷第
    67至71頁），是倘被告陳財富確甫與謝月玲書立有租賃契約
    書，被告陳財富於案發後要無可能仍向警明確回答沒有訂約
    之理，而依卷附查獲當日警方跟監錄影畫面翻拍照片顯示，
    謝月玲查獲當日亦係於晚間8時33 分許，始外出搭乘被告陳
    財富所駕駛車輛前往524 號址，亦與被告陳財富、胡家華所
    辯不同，可見謝月玲於原審審理時，確有配合被告二人辯解
    說法而為迴護之證詞。且李韋承於原審審理時，復證稱：我
    使用的行動電話門號為0000000000號，查獲當天確實沒有以
    電話跟謝月玲聯絡等語明確，就此觀諸行動電話門號000000
    0000號及0000000000號通聯紀錄顯示（見原審卷第169至174
    頁），謝月玲與李韋承於99年6月25 日當日確無相互通話之
    情形，益徵謝月玲於原審審理時所證，顯多屬虛偽不實之詞
    ，要難作為有利被告二人之認定。
六、另證人陳昭惠於原審審理時，雖仍證稱：大哥會在524 號址
    開門讓男客進來，並且叫我的編號出來跟男客從事按摩或性
    交易，如果是性交易的話，我會跟男客收2,200 元，從中間
    我可以收取1,200元，只要給大哥1,000元等語，然其同改稱
    ：我在被查獲之前，從來沒有看過陳財富，大哥不是在庭的
    陳財富，是在524 號址開門帶客人來的經理云云，惟查被告
    陳財富於原審審理時，已自承：陳昭惠都叫我大哥等語在卷
    （見原審卷第218頁），且警方於524號址亦未查獲其他成年
    男子，足認陳昭惠所指稱之大哥即為被告陳財富無訛，其於
    原審審理時證稱陳財富不是大哥云云，顯係因見被告等在庭
    之情況下，心理遭受壓力方迂迴以此方式陳述甚明，故同難
    作為有利被告陳財富之認定。
七、再證人蘇哲毅於原審審理時，雖證稱：我們聯絡有兩撇養生
    館埋伏的同事，問他們說那邊有沒有出發，那邊同事說他們
    沒有看到有人進入養生館等語，然其當庭亦證稱：我不記得
    有沒有看到陳財富駕駛車輛前往有兩撇養生館，我記得看到
    李韋承進入524號址後，就有1 台車輛開到524號址接送小姐
    進入該址。也有可能李韋承在有兩撇養生館的時候，我同事
    並沒有注意到他等情在卷（見原審卷第212-215 頁），是蘇
    哲毅於查獲當日既非在有兩撇養生館附近親身進行埋伏觀察
    者，且渠等抵達現場之時點，亦可能在李韋承已離開有兩撇
    養生館以後，是自難依蘇哲毅所述，即逕認李韋承於查獲當
    日並未到有兩撇養生館，甚而推論李韋承所為證述內容有何
    不實之處。
八、又本院依被告聲請傳喚證人蕭慶煌固證稱：我是新北市○○
    區○○路1段307號有兩撇養生館的登記負責人，該養生館大
    約是98 年1月20日開始營業，而這間房子是我租的，只知道
    屋主姓蘇，沒有打契約書，只是口頭講一講，我在有兩撇養
    生館有裝第四台，裝設當時伊去南部打鼓，叫被告陳財富去
    幫我看著，結果就登記陳財富的名字。第四台安裝好後，費
    用是我負擔；而被告胡家華是我請來幫忙的，胡家華的薪水
    一個月是22,000元等語。然證人蕭慶煌自承其月入1、2萬元
    ，且收入不固定，竟花費20號餘萬元裝潢整修，開始經營後
    ，卻又不常去有兩撇養生館查看管理，更且，99 年6月25日
    有兩撇養生館及同路段524號2處同時為警查獲，證人竟完全
    不知情，是被告陳財富後來要找蕭慶煌當證人，說店不是他
    開的，才知「有兩撇養生館」已為警查獲（見本院卷第60-
    63頁），顯然事不關己，故證人蕭慶煌之證詞無從為被告2
    人有利之認定。
九、綜上所述，被告陳財富、胡家華所辯，均係畏罪卸責之詞，
    均無可採。本案事證明確，被告二人犯行洵堪認定，應依法
    論科。
十、原審本於同上見解，適用刑法第28條、第231條第1項、刑法
    施行法第1條之1，共同犯圖利容留性交罪，並審酌被告陳財
    富前已有因妨害風化案件竟猶再犯本案，足見其仍不知警惕
    ，兼衡被告陳財富、胡家華之犯罪動機、手段、所生危害及
    分工參與程度，及渠等於犯後均仍無悔意等一切情狀，量處
    被告陳財富有期徒刑10月，被告胡家華有徒期刑6 月，得易
    科罰金。另扣案帳冊4 張為被告陳財富所有，供其圖利容留
    性交犯行所用之物，依刑法第38條第1項第2款規定沒收之，
    另說明公訴意旨另以：被告陳財富於99年2 月間雇用胡家華
    在有兩撇養生館擔任經理，並承租524 號址，容留男客與謝
    月玲、陳昭惠從事性交行為（俗稱全套），或與JUMIATUN從
    事猥褻行為（俗稱半套），從中營利，因認被告2 人於上開
    時間內（即自99年2月間某日至同年5月5 日），共同犯圖利
    容留性交罪等語。惟查，證人李韋承於檢察官訊問時，雖證
    稱：我與謝月玲為性交易6次，從99年2月開始與謝月玲為性
    交易等語，惟其於原審院審理時，已證述：我忘記是何時第
    1 次跟謝月玲從事性交易等語，且其就與謝月玲從事性交易
    之次數，先稱2、3次，後稱5、6次，參諸本案李韋承係先前
    往有兩撇養生館接受謝月玲按摩服務多次後，始進而至524
    號址與謝月玲進行性交易，其就開始與謝月玲為性交易之時
    間及次數未能精確記憶陳述，尚無違背常情之處，況被告胡
    家華於原審審理時，供稱：我印象中李韋承之前好像有1 次
    到過養生館做過按摩等語（見原審卷第219 頁），倘李韋承
    與謝月玲係在被告胡家華到職前，兩人即已熟識並進行性交
    易，李韋承亦無可能於被告胡家華在職時，猶前往有兩撇養
    生館找謝月玲按摩，平白讓店家抽取利潤之理，是李韋承於
    檢察官訊問及原審審理時，既如前述均一致證稱最初確係胡
    家華告知其從事性交易之價格，及需至524 號址進行性交易
    之模式等情無誤，自難單執李韋承部分記憶未清之處，即得
    逕謂李韋承當係早於被告胡家華到職以前，即與證人謝月玲
    相識並進行性交易。而依卷內積極證據資料，既難認被告二
    人係於何時開始為媒介容留女子與他人為性交易之犯行，自
    應認係被告陳財富所自承於99年5月5日開始承租524 號址後
    ，直至為警查獲時止，此部分既經原審排除犯案期間之部分
    ，因公訴人應認與前揭經原審認定有罪之部分，具有集合犯
    之裁判上一罪關係，不另為無罪之諭知等情。其認事用法尚
    無不合，量刑亦稱妥適。被告2 人上訴意旨，係空言否認，
    就原審依職權為證據取捨及心證形成之事項，反覆爭執，均
    無可採，已如上述復未就其主張另提出積極證據以實其說，
    其上訴為無理由，應予駁回。
十一、末查，辯護人雖聲請調閱99年6月25 日員警埋伏的全程錄
      影帶（見本院卷第48頁），以證明證人李韋承於99 年6月
      25日當天並未先到有兩撇養生館再到524 號址，李韋承是
      直接去524 號址，以證明李韋承是與謝月玲私下約好作性
      交易，與被告2人無關乙節，惟查有兩撇養生館與524號址
      之人員進出情形，業經員警埋伏搜證，並提出於檢察署，
      有搜證照片在卷可稽（見偵卷第82-8 4頁），且李韋承亦
      證稱其先到有兩撇養生館再到524 號址與謝月玲為交易等
      情，已如上述，本院認無調閱99年6月25 日員警埋伏的全
      程錄影帶之必要，併予陳明。
據上論斷，應依刑事訴訟法第368條，判決如主文。
本案經檢察官黃全祿到庭執行職務。
中    華    民    國   100    年    5     月    31    日
                  刑事第十九庭  審判長法  官  鄧振球
                                      法  官  張江澤
                                      法  官  潘翠雪
以上正本證明與原本無異。
如不服本判決，應於收受送達後10日內向本院提出上訴書狀，其
未敘述上訴之理由者並得於提起上訴後10日內向本院補提理由書
（均須按他造當事人之人數附繕本）「切勿逕送上級法院」。
                                      書記官  朱家賢
中    華    民    國   100    年    5     月    31    日
附錄：本案論罪科刑法條全文
刑法第231條第1項
意圖使男女與他人為性交或猥褻之行為，而引誘、容留或媒介以
營利者，處5年以下有期徒刑，得併科10萬元以下罰金。以詐術
犯之者，亦同。